【裁判字號】    99,易,1803
【裁判日期】    991118
【裁判案由】    詐欺
【裁判全文】
臺灣臺北地方法院刑事判決              99年度易字第1803號
公  訴  人  臺灣臺北地方法院檢察署檢察官
被      告  乙○○
            甲○○
上列被告等因詐欺案件，經檢察官提起公訴（99年度偵字第3818
、4712、6014號），本院判決如下：
    主  文
乙○○幫助犯詐欺取財罪，處拘役伍拾伍日，如易科罰金，以新
臺幣壹仟元折算壹日。
甲○○幫助犯詐欺取財罪，處拘役伍拾日，如易科罰金，以新臺
幣壹仟元折算壹日。
    事  實
一、乙○○、甲○○均預見提供金融帳戶予他人使用，將流為犯
    罪集團用於財產犯罪之不法工具，竟均基於幫助犯罪集團遂
    行財產犯罪之不確定故意，於民國98年11月24日上午某時許
    ，乙○○之友人丁○○（真實姓名、年籍詳卷，尚未據檢察
    官起訴）向其表示願以新臺幣（下同）1 萬元之代價借用銀
    行帳戶，乙○○因自身未開立銀行帳戶，乃轉向朋友甲○○
    借用華泰商業銀行文山分行帳號0000000000000 帳戶，二人
    約定每人各分5 千元，並由乙○○於當日下午1 時許前往吳
    念萱住處樓下與吳念萱見面，再一同搭乘計程車前往臺北市
    ○○路與丁○○見面，嗣丁○○又開車搭載乙○○、吳念萱
    至臺北市某公園內，先由吳念萱將上開銀行帳戶存摺、提款
    卡、密碼交付予丁○○，丁○○旋將該帳戶資料提供予真實
    姓名、年籍不詳之詐騙集團成員使用，惟丁○○並未依約支
    付1 萬元對價予乙○○、吳念萱，而先搭載乙○○、吳念萱
    到迪化街、新莊等地後，再找理由打發乙○○、吳念萱離去
    。又該犯罪集團所屬成員取得上開帳戶後，即共同基於意圖
    為自己不法之所有之犯意聯絡，於附表所示之時間，以附表
    所示之方式撥打電話向己○○、戊○○、丙○○等3 人施以
    詐術，要求其等按指示操作自動提款機，致使己○○、戊○○、丙○○均陷於錯誤，分別匯款至甲○○上開帳戶內（匯
    款時間、金額均詳如附表所示）。嗣己○○、戊○○、丙○○3 人於操作自動提款機後，發現款項已被轉出，察覺遭騙
    而報警處理，始查知上情。
二、案經雲林縣警察局斗六分局、臺北縣政府警察局新店分局、
    臺北市政府警察局文山第一分局分別報告臺灣臺北地方法院
    檢察署檢察官偵查起訴。
    理  由
壹、證據能力部分：
一、按被告以外之人於審判外之陳述，雖不符刑事訴訟法第159
    條之1 至之4 等4 條之規定，而經當事人於審判程序同意作
    為證據，法院審酌該言詞陳述或書面陳述作成時之情況，認
    為適當者，亦得為證據，刑事訴訟法第159 條之5 第1 項定
    有明文。本案證人即被害人己○○、戊○○、丙○○於警詢
    中之陳述，雖屬傳聞證據，惟其未再於本院審理中為陳述，
    且查無符合同法第159 條之1 至之4 等前4 條之情形，檢察
    官、被告均已知悉該陳述屬傳聞證據，且同意引用上開證人
    陳述為本案之證據，又本院審酌上開證述於作成時之外部情
    狀，均無任何不適當之情況，認以之作為本案之證據，應屬
    適當，是上開證人於警詢中證述均應有證據能力。
二、至卷附之自動櫃員機交易明細表、銀行帳戶交易明細等件，
    均電腦機器處理轉帳交易後，直接作成之電磁紀錄所列印之
    文書資料。上開證據於作成之過程中，並無涉入人為知覺、
    記憶過程之錯誤危險，並非傳聞證據，且被告復未爭執該等
    書證內容有何遭人為竄改等不實之處，應認均具有證據能力
    ，併予說明。
貳、實體部分：
一、訊據被告乙○○對上開犯罪事實均坦承不諱。被告吳念萱則
    坦承上揭帳戶為其所申辦之事實，惟矢口否認有何幫助詐欺
    取財之犯行，辯稱：伊是因為乙○○向伊借帳戶才借給他，
    伊不清楚借帳戶可以拿5,000 元的事情，乙○○打電話向伊
    借用帳戶，伊表示同意，當天乙○○到伊住家樓下對面，伊
    下樓將存摺、提款卡、密碼交給乙○○，乙○○叫伊陪他去
    找朋友聊天，伊與乙○○有上那位朋友的車，但是不知道是
    要去做什麼事云云。經查：
  (一)上開華泰商業銀行帳戶係由被告吳念萱所申辦一節，均經被
    告吳念萱自承甚明，並有華泰銀行文山分行99年1 月15日華
    泰總文山字第00421 號函附之上揭帳戶之印鑑卡、開戶資料
    、帳戶交易明細表影本在卷可證（見偵二卷第26至28頁），
    自堪認屬實。又被告吳念萱係於98年11月24日中午將上開銀
    行帳戶交付他人使用，嗣於同日下午8 時許，被告吳念萱察
    覺有異，乃向銀行辦理掛失帳戶，惟詐騙集團成員分別於附
    表所示時間，撥打電話向附表所示之人詐騙，並於上揭帳戶
    脫離被告吳念萱占有之期間內利用上開帳戶，使各該被害人
    均按該詐騙集團成員指示，前往操作自動提款機轉帳匯款至
    上開帳戶內，旋即遭提領一空等事實，不僅為被告乙○○、
    吳念萱所不爭執，且有如附表「證據欄」所示之各項證據可
    資證明，自堪以認定。
  (二)又被告吳念萱所申設之上開帳戶遭詐騙集團成員利用之原因
    ，係被告乙○○之朋友丁○○於98年11月24日前某日，詢問
    被告乙○○有無銀行帳戶可提供其朋友做網路商店開店使用
    ，並表示可以給予一定對價云云，被告乙○○即告知被告吳
    念萱此事，並表示提供帳戶其朋友即可獲得一定對價，其願
    與吳念萱朋分所得，經被告吳念萱允諾後，被告乙○○即前
    往被告吳念萱住處與被告吳念萱見面，途中被告乙○○知悉
    華泰銀行帳戶可得對價1 萬元，其與吳念萱見面以後，即告
    訴吳念萱此事，並表示一人分5 千元云云，隨即與吳念萱一
    起搭乘計程車前往臺北市○○路某處與丁○○見面等情節，
    經被告乙○○於本院審理時以證人身分具結證稱：是去年下
    半年，應該是9 到11月間，丁○○先以網路即時通聯絡，他
    知道伊沒有工作，問伊有沒有銀行帳戶，說可以提供給他，
    伊問丁○○目的及有什麼好處，丁○○說看提供什麼銀行，
    假如身分證、雙證件影本、印章、存摺、金融卡，這些都具
    備可能會給2 到3 萬；伊在隔幾天後用即時通跟甲○○說有
    沒有存摺、銀行帳本，吳念萱有問借帳戶有什麼作用，伊說
    要借給朋友使用，那個朋友認識蠻久了，甲○○就答應要借
    ，伊對甲○○說見面講，後來就一個人到甲○○家樓下，當
    時吳念萱把存摺、提款卡、身分證影本都帶在身上，伊坐計
    程車過去，伊就直接叫她上車，一起去臺北市○○路附近找
    丁○○；其實在即時通上面就有講會跟吳念萱平分的事了，
    但是即時通上講的比較不清楚，伊是說可能會有錢，但那時
    伊也不知道有多少錢；而當天在去吳念萱家的路上，伊有打
    給丁○○，告訴丁○○吳念萱的銀行存摺是哪家銀行，因為
    丁○○有叫伊要跟他說是哪一家銀行所以我知道是1 萬元，
    伊跟吳念萱說等一下拿到1 萬元會分給她5 千元等語明確（
    見本院卷第36頁反面、37、39頁）。再被告乙○○、吳念萱
    與丁○○見面後，二人又搭上由丁○○駕駛之車輛，丁○○
    於途中再次告訴被告乙○○、吳念萱上揭銀行帳戶可獲得之
    對價為1 萬元，三人抵達至某處公園，乙○○、吳念萱將上
    揭帳戶之存摺、提款卡、密碼均交付予丁○○，丁○○即將
    上揭帳戶交付給真實姓名、年籍不詳之詐騙集團使用，隨後
    丁○○不依約付款給被告乙○○、吳念萱，又開車搭載被告
    二人至不同地點，最後才隨意打發被告二人回家等事實，亦
    經被告乙○○證稱：之後伊等就上丁○○的車子，在丁○○
    車上就互相介紹，丁○○有提到帳戶的事情，丁○○問這個
    是誰辦的，伊說是伊朋友自己的帳戶，丁○○說他等一下會
    拿去給他朋友確認帳戶可不可以用，如果可以用，他會給伊
    之前講好的報酬，伊忘記甲○○是借伊哪家銀行，丁○○說
    這家銀行可以拿到1 萬元，伊想說1 萬元就分一半給甲○○
    ，伊知道當時甲○○也沒有工作，丁○○講這些話時，吳念
    萱也坐在車子後面，丁○○有主動找吳念萱講一些問候的話
    ，叫甲○○不用擔心，他們沒有要作壞事，丁○○把伊等載
    到一個公園，到公園後，伊等就將存摺、提款卡交給丁○○
    ；丁○○說他朋友會拿給他，他會拿給伊二人，在公園時就
    有一個人來找丁○○，丁○○就走了，當時卡片跟存摺已經
    在他那邊，伊二人就在公園等丁○○，後來伊等打電話給丁○○，丁○○說他的朋友是要來拿本子的朋友，伊問丁○○
    為什麼要走掉，他說他朋友不想見到伊跟甲○○，之後丁○○又回來，丁○○說他的朋友拿去確認是不是可以正常使用
    ，但是他後來並沒有給1 萬元；離開公園後，丁○○把伊等
    載到迪化街附近一個拜拜的地方，之後又把伊等載到新莊，
    因為過程很遠，伊問丁○○為什麼要這樣，他也交代不清楚
    ，他說快4 點，銀行要關門，所以要找總行，之後又去新莊
    ，伊看到丁○○3 、4 個朋友來，伊跟甲○○下車，那3、4
    個朋友上車，丁○○車開走之後打電話給我，問伊身上有沒
    有錢，有錢的話自己坐計程車回去，伊就跟甲○○坐計程車
    回去等語明確（見本卷第37頁反面、38頁）。
  (三)至於被告吳念萱固以上開情詞置辯，惟查：經核被告乙○○
    所持用之0000000000號行動電話於99年11月24日之通聯紀錄
    ，上開電話於當日下午1 時25分以前，所顯示基地台位置均
    為「文山區○○路○ 段79巷5 弄6 號4 樓頂」或「文山區○○路○ 段57號10樓之3 」，均在被告乙○○住處附近，而該
    段期間該電話於12時40分、12時51分、12時56分、1 時2 分
    、1 時7 分、1 時11分、1 時25分與被告吳念萱持用之0000
    000000號電話有多則互為通話之紀錄；又上開被告乙○○持
    用之電話從下午1 時25分起至下午1 時48分之間，其基地台
    位置從木柵路三段持續往臺北縣新店市方向移動，最後於下
    午1 時37分移動至「臺北縣新店市○○路108 號」即被告吳
    念萱住處附近停留10多分鐘時間，其間於下午1 時30分、1
    時33分、1 時35分，其持用之電話與被告吳念萱持用之上揭
    行動電話亦有多則通話紀錄，而最後一則通話紀錄則下午1
    時37分動至「臺北縣新店市○○路108 號」時，之後在該定
    點被告乙○○、吳念萱持用之上揭行動電話相互間即無任何
    通話紀錄。其後從下午1 時48分起至下午4 時48分止，被告
    乙○○持用之上揭行動電話基地台位置從新店移動至臺北市
    大同區○○○路一帶，又移動至承德路2 段與重慶北路2 段
    一帶，再移動至臺北縣三重市○○街一帶，後回到臺北縣新
    店市○○路108 號9 樓，最後再循臺北縣新店市○○路往木
    柵方向回到文山區○○路○ 段79巷5 弄6 號4 樓頂之位置，
    而此段期間內被告乙○○、吳念萱持用之上開電話相互間亦
    無通話紀錄，此有0000000000號行動電話之通聯調閱查詢單
    1 份在卷可參（見偵三卷第22至46頁），是由上開被告乙○○持用行動電話通話紀錄及移動軌跡，可見被告乙○○確實
    於當天中午聯絡被告吳念萱，並前往吳念萱住處，再與吳念
    萱一起前往臺北市大同區一帶，後亦曾行經臺北縣三重市，
    最後才返回新店、木柵等情，與其證述交付帳戶資料予丁○○之過程完全吻合，足見被告乙○○上開證述絕非憑空杜撰
    之詞無疑。再者，據被告吳念萱前於警詢時所稱，被告乙○○約在當天下午1 時許才向其借用帳戶資料，約定晚上6 點
    歸還，但其從下午4 點就起一直撥被告乙○○手機，被告乙○○都沒接電話云云（見偵二卷第13頁），惟據上開通聯譯
    文所示，被告乙○○直到當天下午4 時許才送被告吳念萱返
    家，再返回其住處，而被告乙○○、吳念萱持用之上開電話
    相互間直到當天下午7 時許才有通話紀錄（見偵三卷第51頁
    反面），顯與被告吳念萱所述時間點不符，從而，顯見被告
    吳念萱所辯悖於客觀事證，不足採信。
  (四)又按刑法上之故意犯，可分為直接故意與不確定故意，所謂
    不確定故意即指行為人對於構成犯罪之事實，預見其發生而
    其發生並不違反其本意，刑法第13條第2 項定有明文；而不
    法集團為獲取他人帳戶運用，所運用之說詞、手段不一，惟
    即便直接出價向他人購買帳戶資料使用，衡情通常亦不會對
    提供帳戶者承認將利用該帳戶資料作為詐騙他人之工具，否
    則提供帳戶者明知他人要以自己身分資料從事詐騙他人不法
    行為，自己極可能遭受刑事訴追處罰，豈有為眼前小利而交
    付帳戶之理，是以無論不法集團成員直接價購或藉租用、將
    來給予一定好處等名目吸引他人提供帳戶，差別僅在於係提
    供現實之對價或將來之利益吸引他人交付帳戶，惟該等行為
    係以預擬之不實說詞，利用他人僥倖心理巧取帳戶資料之本
    質並無不同，是以提供者是否涉及幫助詐欺罪行，應以其主
    觀上是否預見該帳戶資料有被作為詐欺使用，而仍輕率交付
    他人，就個案具體情節為斷，合先敘明。經查：
    1.一般人向金融機構申請辦理銀行帳戶，申請人除須在申請
      書上填載姓名、年籍、聯絡方式等資料以外，尚必須提出
      身份證件以供查驗，因之金融機構帳戶可與持有人真實身
      份相聯結，在一定程度上為可表彰個人身分、財產進出狀
      況之重要物品。又金融帳戶為個人理財之工具，申請開設
      金融帳戶並無任何特殊之限制，一般民眾皆能自由申請開
      戶，並得同時在不同金融機構申請多數存款帳戶使用，此
      乃眾所週知之事實，而依一般人之社會生活經驗，若係合
      法財物收入，原可自行向金融行庫開戶使用，而無向他人
      收購帳戶之必要，若有人不以自己名義申請開戶，反向不
      特定人收購他人之金融機構帳戶使用，衡情應能懷疑蒐集
      帳戶之人目的，可能在於掩飾或隱匿犯罪所得之錢財；況
      且犯罪集團常利用他人帳戶充作詐欺所得之人頭帳戶，以
      掩飾其犯罪所得，並規避檢警機關之查緝，亦經坊間報章
      雜誌及其他新聞媒體一再大幅報導。從而，一般具有正常
      智識程度之成年人於正常情形下，應有需謹慎保管自己持
      有帳戶資料以免遭他人利用為不法用途之判斷能力，本案
      被告乙○○、吳念萱於案發時雖均僅為18歲以上未滿20歲
      之人，見識及社會經驗固難與成年人相提並論，惟對於個
      人應妥善保管使用金融機構帳戶，而不能隨便交付予他人
      使用之事，仍無不知之理。
    2.再由被告乙○○經由丁○○告知欲出錢借用帳戶資料之事
      以後，尚知一再向丁○○詢問交付帳戶資料有無危險，並
      提及其有詐欺犯罪前科，不想因此再捲入案件中云云（見
      本院卷第21、36頁反面），被告吳念萱於交付帳戶前亦詢
      問被告乙○○丁○○是否穩當（見本院卷第39頁），及被
      告吳念萱於案發當日發現丁○○取走上開帳戶之存摺、提
      款卡、密碼後即失去聯繫，立即於當晚8 時許辦理掛失手
      續一情，亦經被告吳念萱於警詢中自承屬實（見偵二卷第
      13 頁 ，偵三卷第5 頁），足見被告乙○○、吳念萱主觀
      上均知悉如將帳戶存摺、提款卡、印章交付予他人自由運
      用，即使該帳戶內存款餘額所剩無幾，惟因此時第三人以
      可支配並隨意運用該帳戶，故仍有可能因第三人持該帳戶
      詐欺他人等財產上犯罪之不法使用，而侵害到其等自身之
      利益，據上，應足認被告乙○○、吳念萱對於將金融機構
      帳戶資料、密碼任意交給他人運用，可能會遭作為詐欺取
      財之不法用途，有所預見，不能諉稱不知。
    3.又查，關於丁○○向被告乙○○聲稱其出錢借用帳戶之目
      的，據被告乙○○於本院準備程序時，陳稱：「我也是被
      丁○○騙，當天丁○○在即時通是說朋友要匯錢給他，他
      沒有帳戶，要跟我借，他知道我沒有工作，我在訊息中問
      有沒有危險性，他說不會，對於朋友要匯錢之目的沒有說
      得很清楚」云云（見本院卷第21頁）；惟至審判程序時，
      竟改稱：「我問他說要做什麼有沒有危險性，因為當時我
      還有詐欺案件在審理，我說我不想犯法，他說只是他朋友
      網路開店，收匯款可以分一點給我，分1 萬到3 萬給我。
      」（見本院卷第36頁反面），又經檢察官訊以：「你有無
      問丁○○說他朋友為何不自己去開戶？」，證稱：「我有
      問過，丁○○說他本人沒有，他說他朋友自己有開戶，但
      是應付不過來，我也不懂作業程序。」，訊以：「你有無
      問他，他朋友既然已經有開戶，且在臺灣一個人可以在多
      家銀行開戶，為何帳戶不夠？」，證稱：「我當時以為他
      朋友只有壹個金融卡，我以為一個人只可以有一個戶頭。
      」云云，由此可知，被告乙○○先聲稱不清楚丁○○需要
      帳戶的目的，後又改稱知道丁○○之目的是為朋友網路商
      店匯款使用，則被告乙○○對於丁○○向出價其借用帳戶
      時所使用之說詞，其供述有前後矛盾之情形，已不能遽為
      採信，而從被告乙○○於本院審理時又證稱：伊當時覺得
      很奇怪，丁○○說是網路開店，至少也要有實體店面，不
      然貨要在哪裡，為什麼不能直接帶伊到朋友賣或的地方，
      又丁○○也不講清楚朋友在賣什麼，本來說是3C產品，後
      來又說是二手精品，這些地方讓伊覺得很奇怪云云（見本
      院卷第38頁反面），益足徵無論當時丁○○係以何種理由
      要出資向被告乙○○借用帳戶資料，其始終未提出過一套
      可以取信於被告乙○○之合理說詞，則無論在被告乙○○
      向被告吳念萱轉述此事當時，或丁○○駕車搭載被告乙○○、吳念萱二人時，被告乙○○或丁○○亦均不可能就借
      用帳戶之目的提出足以取信他人之理由甚明。再者，被告
      吳念萱並不認識丁○○，被告乙○○與丁○○亦非熟稔，
      可見被告乙○○、吳念萱與丁○○並無特別信賴之關係，
      可不究明理由即將個人重要之帳戶資料率爾交付予丁○○
      使用。從而，被告乙○○、吳念萱明明可以預見上揭風險
      ，仍急忙將帳戶資料交付丁○○使用，純粹係因受前揭1
      萬元金錢對價之吸引，自無疑義。而被告二人不僅有充分
      理由可懷疑丁○○願以金錢換取帳戶之動機，且其等唯一
      可相信帳戶不致遭濫用之擔保，為丁○○之空口保證，此
      與將帳戶資料交付予具一定信賴關係之親友使用，或確實
      瞭解使用目的後，始將帳戶資料借予他人使用等情形，行
      為人尚有理由確信上述帳戶資料最終會遭不法使用，仍截
      然有別，從而，自認為被告二人不僅主觀上預見上開帳戶
      資料將遭人作為不法使用，且亦容任此一結果之發生至明
      。
    4.綜上，被告乙○○、吳念萱均具一般教育程度，知悉金融
      機構帳戶為個人重要資料，需妥慎保管，其等雖預見隨意
      提供存摺、提款卡、密碼予他人，可能有遭作為詐騙他人
      犯罪之工具，惟僅因受丁○○提出之1 萬元對價所吸引，
      仍然決定冒險嘗試，提供上揭帳戶之存摺、提款卡、密碼
      予丁○○使用，是其主觀上亦有容任該結果發生之意思，
      則被告二人主觀上顯有幫助詐欺之不確定故意甚明。至被
      告吳念萱辯稱事先不知情云云，無非事後卸責之詞，並不
      足採取。
  (五)綜上所述，本案事證明確，被告乙○○、吳念萱所為上開犯
    行均已經證明，應予依法論科。
二、按刑法上之幫助犯，係對於犯罪與正犯有共同之認識，而以
    幫助之意思，對於正犯資以助力，而未參與實施犯罪之行為
    者而言（最高法院75年度臺上字第1509號、84年度臺上字第
    5998號、88年度臺上字第1270號判決參照）。被告乙○○、
    吳念萱提供吳念萱所有之銀行帳戶予他人為上開詐欺取財犯
    行使用，雖並未參與犯罪之構成要件行為，然其係以幫助他
    人犯罪之意思，實施詐欺取財構成要件以外之行為，應依刑
    法第30條第1 項論以幫助犯。是核被告乙○○、吳念萱所為
    ，均係犯刑法第30條第1 項、第339 條第1 項之幫助詐欺取
    財罪。又被告二人係幫助犯，情節較直接參與正犯詐欺行為
    為輕，爰依刑法第30條第2 項之規定，按正犯之刑減輕之。
    爰審酌被告乙○○、吳念萱本身雖未實際參與詐欺取財犯行
    ，但其提供他人郵局帳戶資料供不法犯罪集團使用，不僅造
    成執法機關不易查緝犯罪行為人，嚴重危害社會治安，助長
    社會犯罪風氣，更造成被害人求償上之困難，情節非輕，且
    被告吳念萱犯後否認犯行，態度難謂良好，惟念及被告乙○○、吳念萱於案發當時均甫年滿18歲，其等雖具有相當之智
    識程度，惟思慮判斷能力與成年人相較，較為淺薄，一時受
    金錢誘惑致為本案犯行，且其二人尚未因交付帳戶資料而實
    際獲得利益等情，並慮及被害人遭詐騙之損失金額，與被告
    二人各自行為之輕重程度、生活狀況及其他一切情狀，分別
    量處被告二人如主文所示之刑，並考量被告二人家庭經濟狀
    況，均諭知如主文所示之易科罰金之折算標準。
三、案外人丁○○向被告二人拿取上揭銀行帳戶後交付予詐騙集
    團成員使用等情節，業經論證如前，又丁○○之真實姓名、
    年籍資料既已經查明釐清（參見本院卷第23至25頁），自宜
    由檢察官另案偵查訴追其犯罪行為，併予說明。
據上論斷，應依刑事訴訟法第299 條第1 項前段，刑法第30條第
第1 項前段、第2 項、第339 條第1 項、第41條第1 項前段，刑
法施行法第1 條之1 ，判決如主文。
本案經檢察官文家倩到庭執行職務
中    華    民    國    99    年    11    月    18    日
                  刑事第十八庭  審判長法  官  彭慶文
                                      法  官  林玉蕙
                                      法  官  陳思帆
上正本證明與原本無異。
如不服本判決應於收受送達後10日內向本院提出上訴書狀，並應
敘述具體理由；其未敘述上訴理由者，應於上訴期間屆滿後20日
內向本院補提理由書（均須按他造當事人之人數附繕本）「切勿
逕送上級法院」。告訴人或被害人如對於本判決不服者，應具備
理由請求檢察官上訴，其上訴期間之計算係以檢察官收受判決正
本之日期為準。
                                      書記官  林素霜
中    華    民    國    99    年    11    月    18    日
附錄本案論罪科刑所適用之法條：
中華民國刑法第339條
意圖為自己或第三人不法之所有，以詐術使人將本人或第三人之
物交付者，處5 年以下有期徒刑、拘役或科或併科1 千元以下罰
金。
以前項方法得財產上不法之利益或使第三人得之者，亦同。
前2 項之未遂犯罰之。
中華民國刑法施行法第1條之1
中華民國94年1 月7 日刑法修正施行後，刑法分則編所定罰金之
貨幣單位為新臺幣。
94年1 月7 日刑法修正時，刑法分則編未修正之條文定有罰金者
，自94年1 月7 日刑法修正施行後，就其所定數額提高為30倍。
但72年6 月26日至94年1 月7 日新增或修正之條文，就其所定數
額提高為3 倍。
附表：
┌──┬───┬───────────────────┬────────────┐
│編號│被害人│犯罪事實                              │相關證據                │
├──┼───┼───────────────────┼────────────┤
│ 1. │戊○○│詐騙集團成員於98年11月24日下午5 時30  │1.證人戊○○警詢之證述（│
│    │      │分許，撥打電話予戊○○，佯稱因先前在拍│  見偵一卷第6、7頁）    │
│    │      │賣網站上交易，戊○○簽收商品時誤簽為分│2.戊○○匯款之交易明細影│
│    │      │期付款，需按指示操作自動提款機以解除分│  本（見偵一卷第8 頁）  │
│    │      │期付款設定云云，戊○○因而陷於錯誤，於│                        │
│    │      │98年11月24日下午6 時0 分38秒、下午6時4│                        │
│    │      │分26秒，操作自動提款機轉帳分別匯款    │                        │
│    │      │29,987元、12,993元（合計42,980元）至吳│                        │
│    │      │念萱所申設之上開銀行帳戶內。          │                        │
├──┼───┼───────────────────┼────────────┤
│ 2. │丙○○│詐騙集團成員於98年11月23 日下午5 時30 │1.證人丙○○警詢之證述（│
│    │      │分許，撥打電話予戊○○，佯稱其為郵局職│  見併案偵一卷第19、20頁│
│    │      │員，因丙○○先前在拍賣網站上交易誤設定│  ）                    │
│    │      │為約定轉帳，可以修改該設定，惟需按指示│2.丙○○匯款之交易明細影│
│    │      │操作自動提款機以確認身分云云，丙○○因│  本（見偵二卷第41頁）  │
│    │      │而陷於錯誤，於98年11月24日下午6 時10分│                        │
│    │      │，操作自動提款機轉帳匯款22,022元至吳念│                        │
│    │      │萱所申設之上開銀行帳戶內。            │                        │
├──┼───┼───────────────────┼────────────┤
│ 3. │己○○│詐騙集團成員前於98年11月22日偽裝為「麗│1.證人己○○警詢之證述（│
│    │      │登網路藥妝店」聯絡己○○，佯稱有網路交│  見偵二卷第15、16頁）  │
│    │      │易付款問題，又於11月24日要求己○○按指│2.己○○匯款之自動櫃員機│
│    │      │示操作自動提款機，己○○因而陷於錯誤，│  交易明細表影本（見偵二│
│    │      │並於98年11月24日下午6 時26分許，操作自│  卷第32頁）            │
│    │      │動提款機轉帳匯款23,456元至吳念萱所申設│                        │
│    │      │之上開銀行帳戶內。                    │                        │
└──┴───┴───────────────────┴────────────┘

司法院資訊處製作；財團法人民間司法改革基金會備份。
